# 股份支付产生的其他资本公积能否参与整体折股

提问人：jackiechen8623 时间：2014-11-07 09:41:09
被审计单位 2013 年 6 月对管理层进行了以权益结算的股份激励，账面按公允价值计算了资本公积-其他资本公积， 2013 年 7 月股改时将此部分资本公积进行了整体折股，请问此做法是否有误。

回答人：chenyiwei
如果等待期尚未期满，则可能存在因为最终未满足服务期限条件和非市场业绩条件，导致这部分资本公积被冲回的可能性，这种情况下对这部分尚未最终转入“资本溢价”的资本公积能否折股的问题要小心。 如果是等待期已满，或者是授予后立即可行权的股份支付，则这部分资本公积已经被转入“资本公积——资本溢价”，可以用于折股。

提问人：fushengbin 时间：2014-11-13 12:07:55
对了吗，资本公积只有完结了，形成现金流才能转增。

回答人：chenyiwei
不是说形成现金流，而是转入“资本溢价”明细。但这个问题确实也存在争议，例如尚未实现的其他综合收益应如何处理。如果不折股，则不符合“整体折股”要求；如果折股，则后续实现时就无法转出了。